【裁判字號】    95,台上,6810
【裁判日期】    951207
【裁判案由】    違反槍砲彈藥刀械管制條例等罪
【裁判全文】
最高法院刑事判決            九十五年度台上字第六八一○號
上  訴  人  甲○○
上列上訴人因違反槍砲彈藥刀械管制條例等罪案件，不服台灣台
灣高等法院台中分院中華民國九十五年九月二十九日第二審判決
（九十五年度上訴字第一八五六號，起訴案號：台灣彰化地方法
院檢察署九十五年度偵字第一七○○號），提起上訴，本院判決
如下：
    主  文
上訴駁回。
    理  由
一違反槍砲彈藥刀械管制條例部分：
按刑事訴訟法第三百七十七條規定，上訴於第三審法院，非以判
決違背法令為理由，不得為之。是提起第三審上訴，應以原判決
違背法令為理由，係屬法定要件。如果上訴理由狀並未依據卷內
訴訟資料，具體指摘原判決不適用何種法則或如何適用不當，或
所指摘原判決違法情事，顯與法律規定得為第三審上訴理由之違
法情形，不相適合時，均應認其上訴為違背法律上之程式，予以
駁回。本件原判決撤銷第一審判決，改判仍論處上訴人甲○○未
經許可，持有可發射子彈具有殺傷力之改造槍枝罪刑，已詳敘所
憑之證據及認定之理由，並對上訴人所辯各節，如何不足採信，
均已依據卷內資料，詳予指駁，從形式上觀察，並無任何違背法
令之處。而未經許可持有槍枝、子彈，其持有之繼續，為行為之
繼續，亦即一經持有該槍、彈，罪即成立，至其持有行為終了時
，均論為一罪，不得割裂。若以之犯他罪，兩罪間之關係如何，
端視開始持有之原因為斷，如早已非法持有槍、彈，後另起意犯
罪；或意圖犯甲罪而持有槍、彈，卻持以犯乙罪，均應以數罪併
罰論處。必因意圖犯某罪而持有槍、彈，後果以之犯該罪，兩罪
間始有牽連犯之適用。查上訴人於民國九十四年十一月間持有槍
、彈之初，並無於九十五年二月間其叔父林呈隆遭朱進中、朱炳
科持棍毆打之預見，則其於林呈隆遭毆打後持槍恐嚇朱進中、朱
炳科之犯行，顯屬另行起意，原判決因認其所犯持有改造手槍罪
與恐嚇危害安全罪間，應分論併罰，經核於法洵無違誤。又事實
審法院是否適用刑法第五十九條酌量減輕其刑，係屬法院審判時
得依職權自由裁量之事項，原審既已審酌上訴人犯罪情狀，認無
顯可憫恕之情形，並於理由內予以說明，即難指為違法。上訴意
旨，對於原判決究竟如何違背法令，並未依據卷內資料為具體之
指摘，徒憑己見，對於原審認事用法職權之適法行使，任意爭執
，殊非適法之第三審上訴理由，其上訴違背法律上之程式，應予
駁回。
二、恐嚇危害安全部分：
按刑事訴訟法第三百七十六條所列各罪之案件，經第二審判決者
，不得上訴於第三審法院，法有明文。本件上訴人另因恐嚇案件
，經原審依刑法第三百零五條論處罪刑，核屬刑事訴訟法第三百
七十六條第一款之案件。依首開說明，既經第二審判決，自不得
上訴於第三審法院，上訴人猶復提起上訴，顯為法所不許，應併
予駁回。
據上論結，應依刑事訴訟法第三百九十五條前段，判決如主文。
中    華    民    國  九十五  年   十二   月    七    日
                      最高法院刑事第三庭
                          審判長法官  謝  家  鶴
                                法官  花  滿  堂
                                法官  陳  世  淙
                                法官  洪  佳  濱
                                法官  吳      燦
      本件正本證明與原本無異
                                      書  記  官
中    華    民    國  九十五  年   十二   月   十九   日
                                                      Ｋ


司法院資訊處製作；財團法人民間司法改革基金會備份。
